Minutes et répertoires du notaire Nicolas LAISNÉ, 18 août 1729 - 19 novembre 1763 (étude XIV)
Archives nationales
Minutes et répertoires du notaire Nicolas LAISNÉ (étude XIV)
18 août 1729 - 19 novembre 1763
MC/ET/XIV/275 - MC/ET/XIV/381, MC/RE/XIV/6/A - MC/RE/XIV/6/B
Etude XIV; Laisné, Nicolas
Archives nationales de France
Minutes et répertoires: la loi 2008-696 du 15 juillet 2008 relative aux archives a fixé à 75 ans à compter de la date de l'acte, ou à 25 ans à compter de la date du décès de l'intéressé si ce délai est plus bref, le délai de communication des minutes et répertoires des notaires; ce délai est porté à 100 ans à compter de la date de l'acte si le document se rapporte à un mineur (code du Patrimoine, articles L213-2, 4e d et 5e).
Autres documents de l'étude (dossiers de clients, comptabilité...): s'agissant d'archives privées, ces documents sont communicables selon les modalités fixées par le déposant ou le donateur.
Certains documents ne sont pas accessibles en raison de leur mauvais état de conservation.
Versement
Accès aux instruments de recherche de tous les notaires de l’étude XIV
Archives de l'étude XIV
- Minutes de Nicolas LAISNÉ, 18 août 1729 - décembre 1763; MC/ET/XIV/275 - MC/ET/XIV/381
  - Minutes. 1729, 18 août - décembre, 18 août - décembre 1729; MC/ET/XIV/275
    Informations concernant le classement:
    Le niveau inférieur de description, quand il existe, correspond aux minutes d'actes. Toutes les minutes ne sont pas forcément décrites une à une. Les descriptions de ces minutes sont plus ou moins détaillées.
    - Hecquan (Gilles), maître peintre doreur, rue des Gravilliers § Constitution, 26 septembre 1729; MC/ET/XIV/275
      Origine de l'information:
      Artisans XVIIIe siècle, par M. Rambaud et C. Grodecki, 1956-1977 ( fichier papier entièrement dématérialisé; voir contexte dans le Plan d’orientation général - Notaires de Paris, guides thématiques du Minutier).
      Date de révision: 2011-2012
      Date de création de la notice: 2010
      constitution de rente; Hecquan, Gilles
    - Serrier (Joseph) maître serrurier rue du Cimetière Saint-Nicolas-des-Champs .. § quittance de .., 28 septembre 1729; MC/ET/XIV/275
      quittance; Serrier, Joseph
    - Hecquan (Gilles), maître peintre doreur, rue des Gravilliers § quittance à .., 28 septembre 1729; MC/ET/XIV/275
      quittance; Hecquan, Gilles
    - Maigret (Pierre), maître menuisier, rue Charlot § Quittance de .., 28 septembre 1729; MC/ET/XIV/275
      quittance; Maigret, Pierre
    - Hecquan (Gilles), maître peintre et doreur, rue des Gravilliers § quittance à .., 29 septembre 1729; MC/ET/XIV/275
    - Hecquan (Gilles), maître peintre doreur, rue des Gravilliers § quittance à .., 1er octobre 1729; MC/ET/XIV/275
    - Hecquan (Gilles), maître peintre doreur, rue des Gravilliers § quittance à .., 4 octobre 1729; MC/ET/XIV/275
    - Décharge et mainlevée réciproque avec le comte Douglas, locataire de Nicolas de Largillière, peintre ordinaire du roi, recteur en son académie, demeurant rue Geoffroy-Langevin., 11 octobre 1729; MC/ET/XIV/275
      Histoire de l'art, 1700-1750, études XIII à XXXIX (env. 7.500 actes), par Mireille Rambaud, 1966-1975 (fichier papier entièrement dématérialisé; voir contexte dans le Plan d’orientation général - Notaires de Paris, guides thématiques du Minutier).
      Date de révision: 2010
      Date de création de la notice: 2005
      décharge; mainlevée; Geoffroy-l'Angevin (rue); Douglas (M. de); Largillière, Nicolas de (1656-1746); directeur d'établissement d'enseignement; peintre
    - Hecquan (Gilles), maître peintre doreur, rue des Gravilliers § quittance à .., 11 octobre 1729; MC/ET/XIV/275
    - Mariage de Pierre Courtin, médecin spagirique, fils de Jacques Courtin, peintre ordinaire du roi, demeurant rue de la Santé, avec Jeanne Marie Delepaul, veuve de François Soyer, peintre., 7 novembre 1729; MC/ET/XIV/275
      contrat de mariage; Santé (rue de la); Courtin, Jacques; Courtin, Pierre; Delepaul, Jeanne Marie; Soyer, François; médecin; peintre; peintre
    - Soyer (François), maître peintre, à Paris § Mariage de la veuve de .., 7 novembre 1729; MC/ET/XIV/275
      contrat de mariage; Soyer, François
    - Jacquemart (Denis) marchand faïencier à Paris § Compte, 20 novembre 1729; MC/ET/XIV/275
      Jacquemart, Denis
    - Lejeune (Robert) maître doreur rue du Regnard § Donation, 6 décembre 1729; MC/ET/XIV/275
      donation; Lejeune, Robert
    - Langlois (Pierre), marchand orfèvre joaillier, rue Saint-Gilles § Décharge réciproque et obligation, 16 décembre 1729; MC/ET/XIV/275
      décharge; obligation; Langlois, Pierre
    - Delahaye (François) maître menuisier rue Thevenot § quittance, 20 décembre 1729; MC/ET/XIV/275
      quittance; Delahaye, François
  - Minutes. 1730, janvier - 1730, juin, janvier 1730 - juin 1730; MC/ET/XIV/278
    - Quélin (Jacques) entrepreneur de bâtiments à Versailles § Mariage de .., 3 février 1729; MC/ET/XIV/278
      contrat de mariage; Quélin, Jacques
    - Inventaire après décès de Jean Le Masle, écuyer, secrétaire du roi, notaire au Châtelet, demeurant rue de Paradis., 13 janvier 1730; MC/ET/XIV/278
      Notaires des XVIe-XVIIIe siècles (4153 actes), par Claire Béchu, Catherine Grodecki, Marie-Antoinette Fleury, Madeleine Jurgens, Marie-Françoise Limon-Bonnet, Pierre-Yves Louis, Xenia Pamfilova, Isabelle Pebay, v. 1950, 1986-1994 (fichier papier entièrement dématérialisé; voir contexte dans le Plan d’orientation général - Notaires de Paris, guides thématiques du Minutier).
      inventaire après décès; Paradis (rue de); Le Masle, Jean; notaire; secrétaire du roi (Ancien Régime)
    - Delahaye (François) maître menuisier rue Thevenot § bail par la veuve de .., 19 janvier 1730; MC/ET/XIV/278
      bail; Delahaye, François
    - Legris (Pierre) maître et marchand tapissier Hôtel de Soubise § Notoriété du décès de .. et de ses héritiers, 17 mars 1730; MC/ET/XIV/278
      Legris, Pierre
    - Blotin (Louis Balthazar), peintre de l'Académie (siel) [Saint-Luc ? ], rue de la Mortellerie § Obligation rapportée, 18 mars 1730; MC/ET/XIV/278
      obligation; Blotin, Louis Balthazar
    - La Chapelle (Leonard) tapissier rue de Charonne § Mariage de .., 6 mai 1730; MC/ET/XIV/278
      contrat de mariage; La Chapelle, Leonard
    - Favier (Gabriel) architecte entrepreneur de bâtiments à Paris § procuration rapportée, 15 mai 1730; MC/ET/XIV/278
      procuration; Favier, Gabriel
    - Garreau (Philippe) maître menuisier à Tanlay en Bourgogne § Mariage du fils de .., 21 mai 1730; MC/ET/XIV/278
      contrat de mariage; Garreau, Philippe
    - Morin (Charles) maître maçon rue Vieille du Temple § Contribution et quittances, 4 juin 1730; MC/ET/XIV/278
      quittance; Morin, Charles
    - Hogu (Toussaint) maître menuisier Cloître Sainte-Opportune § Contribution et quittances, 4 juin 1730; MC/ET/XIV/278
      quittance; Hogu, Toussaint
    - Herbet (Louis) maître serrurier à Paris § Contribution et quittances, 4 juin 1730; MC/ET/XIV/278
      quittance; Herbet, Louis
    - Viennot (Nicolas) maître serrurier rue des Blancs Manteaux § Contribution et quittances, 4 juin 1730; MC/ET/XIV/278
      quittance; Viennot, Nicolas
  - Minutes. 1730, juillet - 1730, décembre, juillet 1730 - décembre 1730; MC/ET/XIV/279
    - Marin (Denis) maître maçon rue Saint-Etienne des Grez § devis et marché (réparations), 7 juillet 1730; MC/ET/XIV/279
      devis; marché; Marin, Denis
    - Domergue (Etienne) marchand joaillier au Marché Neuf § Notoriété aux dires de .., 4 octobre 1730; MC/ET/XIV/279
      Domergue, Etienne
    - Raïsin (Charles) maître serrurier grande rue du fg. Saint-Antoine § obligation de la veuve de .., 19 octobre 1730; MC/ET/XIV/279
      obligation; Raïsin, Charles
    - Jacquemarte (Denis) marchand faïencier rue Saint Denis § partage, 21 octobre 1730; MC/ET/XIV/279
      partage; Jacquemarte, Denis
    - Billet (Antoine Gabriel) Tapissier rue de la Fromagerie § Liquidation et partage, 28 octobre 1730; MC/ET/XIV/279
      partage; Billet, Antoine Gabriel
    - Jacob (Jean Baptiste), peintre, rue des Vertus § Mariage de .., 28 octobre 1730; MC/ET/XIV/279
      contrat de mariage; Jacob, Jean Baptiste
    - Jacquemart (Denis) marchand faïencier rue Saint Denis § Compte, 30 octobre 1730; MC/ET/XIV/279
    - Billet (Antoine Gabriel) Tapissier rue de la Fromagerie § quittance, 21 novembre 1730; MC/ET/XIV/279
      quittance; Billet, Antoine Gabriel
    - Maigret (Pierre), maître menuisier, rue Charlot § Quittance et mainlevée, 26 novembre 1730; MC/ET/XIV/279
      quittance; mainlevée; Maigret, Pierre
    - Inventaire après décès de Pierre Legris, maître et marchand tapissier, demeurant à l'hôtel de Soubise, rue de Paradis. ON y mentionne de nombreuses tapisseries à sujets et une de Teniers., 14 décembre 1730; MC/ET/XIV/279
      inventaire après décès; Francs-Bourgeois (rue des); Paradis (rue de); Soubise (hôtel de); Legris, Pierre; tapissier; tapissier
    - Brumanz (Louis) maître et marchand tapissier rue de la Verrerie § estime les marchandises du tapissier; Inventaire après décès de P. Legrés, 14 décembre 1730; MC/ET/XIV/279
      inventaire; Brumanz, Louis
    - Damour (Gabriel) maître et marchand tapissier rue de la Verrerie estime les marchandises de tapisserie § Inventaire après décès de P. Legrés, 14 décembre 1730; MC/ET/XIV/279
      inventaire; Damour, Gabriel
  - Minutes. 1731, janvier - 1731, février, janvier 1731 - février 1731; MC/ET/XIV/280
    - Notoriété du décès de la femme de Pierre PAGIN, maître de danse à Paris, aux dires de Jacques CORDÉ, maître de danse. Au Marché-Palu., 19 janvier 1731; MC/ET/XIV/280
      Musique XVIIIe siècle, danseurs (1.088 actes), par Madeleine Jurgens, Mireille Rambaud, Valérie Brousselle, 1963, 1984-1996. Le fichier a été traité pour la partie 'danseurs'.(fichier papier entièrement dématérialisé; voir contexte dans le Plan d’orientation général - Notaires de Paris, guides thématiques du Minutier).
      notoriété; Marché-Palu (rue du); Cordé, Jacques; Pagin, Pierre; danseur; enseignant
    - Aublé (Jacques) maître brodeur rue Saint Denis § Union et délibération, 24 février 1731; MC/ET/XIV/280
      Aublé, Jacques
    - Chanel (Claude Charles) doreur sur bois rue de la Tacherie § Union et délibération, 24 février 1731; MC/ET/XIV/280
      Chanel, Claude Charles
    - Erouard (Nicolas) maître menuisier à Paris gr, maître fg. Saint-Antoine § Union et délibération (de la veuve de ..), 24 février 1731; MC/ET/XIV/280
      Erouard, Nicolas
    - Vergé (Jacques), maître menuisier, rue de l'Homme Armé § Union et délibération, 24 février 1731; MC/ET/XIV/280
      convention; délibération; Vergé, Jacques
  - Minutes. 1731, mars - 1731, avril, mars 1731 - avril 1731; MC/ET/XIV/281
    - Foy (François) architecte bourgeois de Paris rue Sainte-Honoré § Quittance de remboursement au Roi par la Veuve de .., 14 mars 1731; MC/ET/XIV/281
      quittance; Foy, François
    - Mariage de Louise Catherine Duvigeon, fille de Gérard Duvigeon, peintre ordinaire du roi et de l'électeur de Bavière, actuellement à Londres, en présence de Bernard Duvigeon, peintre du roi et du duc de Lorraine, et procuration du dit Gérard Duvigeon à Jeanne Louise Coutellier, sa femme., 19 mars 1731; MC/ET/XIV/281
      contrat de mariage; procuration; Londres (Royaume-Uni); Coutellier, Jeanne Louise; Duvigeon, Bernard; Duvigeon, Gérard; Duvigeon, Louise Catherine; peintre
    - Bourgeois (Denis Marin) maître maçon rue Saint-Etienne des Grey § quittances, 6 avril 1731; MC/ET/XIV/281
      quittance; Bourgeois, Denis Marin
  - Minutes. 1731, mai - 1731, juin, mai 1731 - juin 1731; MC/ET/XIV/282
    - Vaucher (Claude) maître et marchand tapissier à Paris § Compte rendu à ses enfants par la veuve de Pierre Legris, tapissier, 4 mai 1731; MC/ET/XIV/282
      Vaucher, Claude
    - Legris (Pierre) maître tapissier du prince de Rohan Hôtel de Soubise § Compte par la veuve de .. rendu à ses enfants, 4 mai 1731; MC/ET/XIV/282
    - Legris (Pierre) maître tapissier du prince de Rohan Hôtel de Soubise § Quittance à la veuve de .. et Procuration (même date), 5 mai 1731; MC/ET/XIV/282
      procuration; quittance; Legris, Pierre
    - Legris (Pierre) maître tapissier à P. et celui du prince de Rohan Hôtel de Soubise § bail à la veuve de .., 28 mai 1731; MC/ET/XIV/282
      bail; Legris, Pierre
    - Legris (Pierre) maître tapissier, du prince de Rohan Hôtel de Soubise § bail par la veuve de .., 31 mai 1731; MC/ET/XIV/282
    - De Saint Blimond (Antoine) horloger; gr. rue du fg. Saint-Antoine § Notoriété aux dires de .., 17 juin 1731; MC/ET/XIV/282
      De Saint Blimond, Antoine
    - Agard (Traphine), marchand orfèvre à Beaucaire § Apprentissage du fils de .., 17 juin 1731; MC/ET/XIV/282
      contrat d'apprentissage; Agard, Traphine
    - Hazon (Claude Louis) maître tapissier aux Gobelins Hôtel des Gobelins § procuration donnée par .., 22 juin 1731; MC/ET/XIV/282
      procuration; Hazon, Claude Louis
  - Minutes. 1731, juillet - 1731, décembre, juillet 1731 - décembre 1731; MC/ET/XIV/283
    - Pegault (Guillaume) tapissier garde-meuble et valet de chambre de feue duchesse de Berry rue Transnonain § quittance au Roi, 13 juillet 1731; MC/ET/XIV/283
      quittance; Pegault, Guillaume
    - Lambert (Philippe François) maître et marchand tapissier Aile du Pont Marie § Quittance et mainlevée, 18 juillet 1731; MC/ET/XIV/283
      quittance; Lambert, Philippe François
    - Delahaye (François) maître menuisier rue Thevenot § révocation de substitution, 19 juillet 1731; MC/ET/XIV/283
      Delahaye, François
    - Coutard (Adrien) marchand éventailliste à Paris § Mariage de la veuve de .., 25 juillet 1731; MC/ET/XIV/283
      contrat de mariage; Coutard, Adrien
    - Legris (Pierre) tapissier du prince de Rohan Hôtel Soubise § apport de procuration par la veuve de .. et Procuration, 13 août 1731; MC/ET/XIV/283
      procuration; Legris, Pierre
    - Léonard (Noël), marchand orfèvre, rue de l'Arbre Sec § Quittance, 16 novembre 1731; MC/ET/XIV/283
      quittance; Léonard, Noël
    - Jacquemare (Louis) marchand faïencier rue Aubry le Boucher § Notoriété aux décès de .., 28 novembre 1731; MC/ET/XIV/283
      Jacquemare, Louis
    - Jacquemare (Denis) marchand faïencier rue Saint Denis § Notoriété aux dires de .., 28 novembre 1731; MC/ET/XIV/283
      Jacquemare, Denis
    - Legris (Pierre) maître tapissier du prince de Rohan Hôtel de Soubise § Substitution, 13 décembre 1731; MC/ET/XIV/283
    - Jacquemare (Denis) marchand faïencier rue Saint Denis § partage, 22 décembre 1731; MC/ET/XIV/283
      partage; Jacquemare, Denis
  - Minutes. 1732, janvier - 1732, juin, janvier 1732 - juin 1732; MC/ET/XIV/284
    - Mercier (Gilles) maître serrurier, rue Saint Honoré § transaction déposée, 4 janvier 1732; MC/ET/XIV/284
      accord; Mercier, Gilles
    - Veron (Jacques Louis) Valet de chambre et tapissier du duc de Bouillon Hôtel de Bouillon, quai des Petits Augustins § Mariage de .., 17 janvier 1732; MC/ET/XIV/284
      contrat de mariage; Veron, Jacques Louis
    - Robillon (Etienne) Sculpteur à Paris § Inventaire après décès de J.P. Perrault, logé dans une maison dont la principale locataire est Marie Canet, veuve de .., 22 janvier 1732; MC/ET/XIV/284
      inventaire; Robillon, Etienne
    - Tilliard (Jean-Baptiste), maître menuisier, rue Neuve-de-Cléry § Quittance de remboursement, 24 janvier 1732; MC/ET/XIV/284
      quittance; Tilliard, Jean-Baptiste
    - Delahaye (François) maître menuisier rue Thevenot § Constitution au profit de la veuve de .., 5 février 1732; MC/ET/XIV/284
      constitution de rente; Delahaye, François
    - Reculard (Jacques) maître serrurier rue Transnonnain § Notoriété aux dires de .., 19 février 1732; MC/ET/XIV/284
      Reculard, Jacques
    - Filassier (Michel), marchand orfèvre, rue Sainte-Avoie § Vente de maison à la veuve de .., 27 février 1732; MC/ET/XIV/284
      acte de vente; Filassier, Michel
    - Le Meusnier (Guillaume) marchand tapissier rue de l'Observance § Notoriété du décès de la femme de .., 2 mars 1732; MC/ET/XIV/284
      Le Meusnier, Guillaume
    - Challe (Claude) maître menuisier rue du Cherche Midi § Mariage du fils de .., 15 juin 1732; MC/ET/XIV/284
      contrat de mariage; Challe, Claude
    - Challe (Claude François) maître menuisier rue du Cherche Midi § Mariage de .., 15 juin 1732; MC/ET/XIV/284
      contrat de mariage; Challe, Claude François
  - Minutes. 1732, juillet - 1732, décembre, juillet 1732 - décembre 1732; MC/ET/XIV/285
    - Barrassy (Louis) maître et marchand tapissier rue du Roi de Sicile § quittance, 6 juillet 1732; MC/ET/XIV/285
      quittance; Barrassy, Louis
    - Jacquemare (Denis) marchand faïencier rue Saint Denis § transport, 9 juillet 1732; MC/ET/XIV/285
    - Lejeune (Robert) maître doreur rue Jean Gobert § Donation entre vifs, 13 juillet 1732; MC/ET/XIV/285
    - Delavoisière (Charles) marchand tapissier rue des Deux Boules § bail à .., 25 juillet 1732; MC/ET/XIV/285
      bail; Delavoisière, Charles
    - Major (Mathurin) marchand tapissier rue des 2 Boulles § bail à .., 25 juillet 1732; MC/ET/XIV/285
      bail; Major, Mathurin
    - Bonvalet (Pierre) marchand tapissier privilégié rue Mondétour suivant la Cour § transport rapporté, 6 août 1732; MC/ET/XIV/285
      Bonvalet, Pierre
    - Legris (Pierre) maître tapissier du prince de Rohan Hôtel Soubise § procuration de la veuve de .. et Consentement (18 août 1732), 19 août 1732; MC/ET/XIV/285
    - Richard (Germain) maître Serrurier rue Saint Antoine § Vente d'ustensiles de boutique, 14 octobre 1732; MC/ET/XIV/285
      acte de vente; Richard, Germain
    - Delahaye (François) maître menuisier rue Thevenot § testament de la veuve de .., 3 décembre 1732; MC/ET/XIV/285
      testament; Delahaye, François
    - Filassier (Christophe) maître potier d'étain; port Saint-Paul § Inventaire après décès de la femme de .., 23 décembre 1732; MC/ET/XIV/285
      inventaire; Filassier, Christophe
  - Minutes. 1733, janvier - 1733, mai, janvier 1733 - mai 1733; MC/ET/XIV/286
    - Boussard (Nicolas) Appareilleur de bâtiments rue de la Mortellerie § transport de droits, 13 janvier 1733; MC/ET/XIV/286
      transport de droits; Boussard, Nicolas
    - Delage (sieur) maître maçon à Paris § Ouvrages de maçonnerie faits dans une maison, rue Aumaire (pièce annexe); Constitution, 25 janvier 1733; MC/ET/XIV/286
      constitution de rente; Delage, M.
    - Filassier (Christophe) maître potier d'étain port Saint-Paul § Transport de droits successifs, 4 février 1733; MC/ET/XIV/286
      transport de droits; Filassier, Christophe
    - Filassier (Claude Christophe) maître potier d'étain rue de Seine § transport de droits successifs, 4 février 1733; MC/ET/XIV/286
      transport de droits; Filassier, Claude Christophe
    - Inventaire après décès de Nicole Madeleine Descourtieux, première femme de Pierre Etienne Borderel de Caumont, procureur général au parlement, demeurant rue du Chaume. La liste comporte 124 numéros sans nom d'auteur, excepté le no. 48; suite complète de la galerie de Rubens de la galerie du Luxembourg en papier. André Tramblin, peintre, ancien professeur à l'académie de Saint-Luc demeurant quai de Gesvres estime les tableaux., 5 février 1733; MC/ET/XIV/286
      inventaire après décès; Chaume (rue du); Gesvres (quai de); Borderel de Caumont, Pierre Etienne (16..-1733); Descourtieux, Nicole Madeleine; Tramblin, André (1672-1742); peintre; procureur de justice (Ancien Régime); enseignant
    - Rabut (Joseph) maître doreur rue Bourg-l'Abbé § Attermoiement, 22 mars 1733; MC/ET/XIV/286
      Rabut, Joseph
    - Dereige (André), maître peintre [et doreur, de l'Académie de Saint-Luc], rue de la Pelleterie § Atermoiement, 22 mars 1733; MC/ET/XIV/286
      accord; Dereige, André
    - Bonvalot (Pierre) tapissier privilégié rue Mondétour § Atermoiement, 22 mars 1733; MC/ET/XIV/286
      Bonvalot, Pierre
    - Bertier (Simon) tapissier rue de Verneuil § Vente d'héritages, 26 mars 1733; MC/ET/XIV/286
      acte de vente; Bertier, Simon
    - Desportes (André) maître tourneur rue et porte Saint-Denis § Sous-bail, 31 mars 1733; MC/ET/XIV/286
      bail; Desportes, André
    - Pingot (Jean Louis) marchand tapissier rue de Mondétour § bail de meubles par .., 28 avril 1733; MC/ET/XIV/286
      bail; Pingot, Jean Louis
    - Gillet (Antoine) maître fondeur rue Saint-Denis § Transport de rentes, de bail et d'héritages, 29 avril 1733; MC/ET/XIV/286
      transport de droits; bail; Gillet, Antoine
    - Cheval (Hubert), marchand orfèvre joaillier, rue de la Joaillerie § Pouvoir et consentement, 10 mai 1733; MC/ET/XIV/286
      procuration; ratification; Cheval, Hubert
    - Berthier (Simon) tapissier rue de Verneuil § Inventaire après décès d'Edme Berthier, bourgeois de P., 30 mai 1733; MC/ET/XIV/286
      inventaire; Berthier, Simon
    - Billard (François Joseph) maître menuisier à Issoudun § procuration déposée, 10 avril 1738; MC/ET/XIV/286
      procuration; Billard, François Joseph
  - Minutes. 1733, juin - 1733, décembre, juin 1733 - décembre 1733; MC/ET/XIV/287
    - BOUCHER (Pierre) Maître tapissier Rue de la Verrerie § Renonciation .., 1er juin 1733; MC/ET/XIV/287
      Boucher, Pierre
    - BERTHIER (Simon) Tapissier Rue de Verneuil § Renonciation .., 24 juin 1733; MC/ET/XIV/287
      Berthier, Simon
    - Traité d'office par Nicolas de Largillière, peintre ordinaire du roi, demeurant rue Geoffroy-Langevin., 27 juin 1733; MC/ET/XIV/287
      traité d'office; Geoffroy-l'Angevin (rue); Largillière, Nicolas de (1656-1746); peintre
    - Traité d'office de conseiller du roi, commissaire ordinaire des guerres par Marguerite-Elisabeth de Largillière, veuve de Jean Houzé, écuyer, sieur de la Boulaye, conseiller du roi, commissaire ordinaire des guerres au département de Cambrai, au nom de sa fille, Geneviève-Marguerite, à Nicolas de Largillière, conseiller au Châtelet de Paris, son frère, pour la somme de 45000 livres., 27 juin 1733; MC/ET/XIV/287
      Daniel Wildenstein, Documents inédits sur les artistes français du XVIIIe siècle conservés au minutier central des notaires [1527 actes], Paris, 1966, p. 84 (voir contexte dans le Plan d’orientation général - Notaires de Paris, guides thématiques du Minutier).
      Date de révision: 2011
      Date de création de la notice: 2008
      traité d'office; Cambrai (Nord); Largillière, Nicolas de (1656-1746); Largillière, Marguerite Elisabeth de; Houzé de La Boulaye, Jean; Houzé, Geneviève Marguerite; commissaire des guerres (Ancien Régime); magistrat
    - SELLE (Simon François) Maître maçon Rue de la Croix § Convention par .., 9 juillet 1733; MC/ET/XIV/287
      Selle, Simon François
    - HAZON (Claude Louis) Maître Tapissier, aux Gobelins Rue Saint-Martin § Procuration rapporté le .., 13 juillet 1733; MC/ET/XIV/287
    - Constitution par Nicolas de Largillière, peintre ordinaire du roi, demeurant rue Geoffroy-Langevin., 16 juillet 1733; MC/ET/XIV/287
      constitution de rente; Geoffroy-l'Angevin (rue); Largillière, Nicolas de (1656-1746); peintre
    - VIELLE (Michel) Marchand Tapissier carrefour Saint-Benoît § Vente par .., 5 août 1733; MC/ET/XIV/287
      acte de vente; Vielle, Michel
    - Dumay (Marguerite), peintre à Paris, rue du Roi Doré § Mariage de la fille de .., 6 août 1733; MC/ET/XIV/287
      contrat de mariage; Dumay, Marguerite
    - LEGRIS (Pierre) Maître tapissier concierge de l'Hôtel de Soubise § Vente de meubles par la veuve de .., 19 août 1733; MC/ET/XIV/287
      acte de vente; Legris, Pierre
    - DELAHAYE (François) Maître menuisier Cul de sac de l'Etoile § Compte et obligation avec délégation, 28 août 1733; MC/ET/XIV/287
      obligation; Delahaye, François
    - Convention par Nicolas Largillière, peintre ordinaire du roi, demeurant rue Sainte-Avoye ?, 17 septembre 1733; MC/ET/XIV/287
      convention; Sainte-Avoie (rue); Largillière, Nicolas de (1656-1746); peintre